臺灣高雄地方法院刑事判決　　　　　　　 96年度訴字第506號
公　訴　人　臺灣高雄地方法院檢察署檢察官
被　　　告　甲○○
上列被告因違反毒品危害防制條例案件，經檢察官提起公訴（96
年度毒偵字第275 號），本院依簡式審判程序審理，判決如下：
    主  文
甲○○施用第一級毒品，累犯，處有期徒刑壹年。又施用第二級
毒品，累犯，處有期徒刑陸月。應執行有期徒刑壹年肆月。
    事  實
一、甲○○前因施用毒品案件，經本院以89年度毒聲字第8530號
    裁定令入戒治處所施以強制戒治，於民國90年6 月19日因裁
    定停止戒治出所，所餘戒治期間付保護管束，嗣於90年10月
    29日保護管束期滿，強制戒治執行完畢。復於前開強制戒治
    執行完畢釋放後5 年內，再因施用毒品案件，經本院以91年
    度訴字第3610號判處施用第一級毒品有期徒刑10月、施用第
    二級毒品有期徒刑5 月，應執行有期徒刑1 年2 月確定，於
    94 年4月15日假釋出監，所餘刑期於94年4 月18日屆滿，其
    間未經撤銷假釋，以已執行論（該次施用毒品犯行雖另經本
    院裁定送強制戒治，惟於93年1 月9 日經檢察官以法律修正
    而以行政簽結釋放，該次強制戒治並未執行完畢）。
二、詎甲○○仍未戒除毒癮，復分別基於施用第一級毒品及第二
    級毒品之犯意，於95年11月15日上午9 時許，均在高雄縣旗
    山鎮旗亭巷16號住處，分別施用第一級毒品海洛因及第二級
    毒品甲基安非他命（起訴書誤載為安非他命）各1 次。嗣因
    其屬施用毒品列管人口，經警通知其於同日晚間9 時50分許
    到場採集尿液送驗，而查獲上情。
三、案經高雄縣政府警察局旗山分局報請臺灣高雄地方法院檢察
    署檢察官偵查起訴。
    理  由
一、本件被告甲○○所犯均為死刑、無期徒刑、最輕本刑為3 年
    以上有期徒刑以外之罪，其於準備程序進行中，就被訴事實
    為有罪之陳述，經本院告知簡式審判程序之旨，並聽取檢察
    官及被告之意見後，合議庭認宜進行簡式審判程序，爰依刑
    事訴訟法第273 之1 第1 項之規定，裁定由受命法官獨任進
    行簡式審判程序，合先敘明。
二、前揭事實，業據被告於本院審理中坦白承認（本院卷第37、
    46頁），且經警採集其尿液送驗結果，確呈嗎啡（即海洛因
    進入人體後之代謝物）及甲基安非他命之陽性反應，有長榮
    大學出具之尿液檢驗報告、高雄縣政府警察局旗山分局製作
    之尿液簡體採集送驗紀錄表各1 份附卷可稽（警卷第4 、5
    頁），足認被告自白核與科學檢驗結果相符，堪以採信。其
    確有於前揭時、地分別施用第一級毒品海洛因及第二級毒品
    甲基安非他命之犯行，已堪認定。
三、按修正後毒品危害防制條例第20條就施用毒品者，祇於「初
    犯」及「5 年後再犯」二種情形，有其追訴條件之限制，即
    須於初犯經觀察、勒戒或強制戒治釋放後，5 年內均無施用
    毒品之行為，始能認其前所實施之觀察、勒戒或強制戒治已
    足遮斷毒癮，而得於5 年後再犯時，再予適用初犯之規定，
    重行觀察、勒戒等程序。倘5 年內已經再犯，被依法追訴處
    罰，縱其第3 次（或第3 次以上）施用毒品之時間在初犯釋
    放5 年以後，即與「5 年後再犯」之情形有別，且因已於「
    5 年內再犯」，顯見其再犯率甚高，原實施觀察、勒戒或強
    制戒治，已無法收其實效，而無5 年戒斷期之存在，自無再
    經觀察、勒戒及強制戒治之必要，應得逕行追訴處罰。本件
    被告前因施用毒品案件，經本院以89年度毒聲字第8530號裁
    定令入戒治處所施以強制戒治，於90年6 月19日因裁定停止
    戒治出所，所餘戒治期間付保護管束，嗣於90年10月29日保
    護管束期滿，強制戒治執行完畢。復於前開強制戒治執行完
    畢釋放後5 年內，因施用毒品案件，經本院以91年度訴字第
    3610號判刑確定（該次施用毒品犯行雖另經本院裁定送強制
    戒治，惟於93年1 月9 日經檢察官以法律修正而以行政簽結
    釋放，該次強制戒治並未執行完畢）等情，有臺灣高等法院
    被告前案紀錄表1 份在卷可參。被告既曾於「5 年內再犯」
    ，且經法院判處罪刑確定，復於95年11月15日，因本次施用
    毒品犯行為警查獲，即非屬毒品危害防制條例第20條第3 項
    所定「5 年後再犯」之情形，檢察官依毒品危害防制條例第
    23條第2 項之規定，予以追訴，自屬適法。
四、按海洛因及甲基安非他命分屬毒品危害防制條例第2 條第2
    項第1 款、第2 款所定之第一級、第二級毒品。核被告所為
    ，係犯同條例第10條第1 項之施用第一級毒品、同條第2 項
    之施用第二級毒品罪。其於施用前後，分別持有海洛因、甲
    基安非他命之低度行為，應分別為施用之高度行為所吸收，
    均不另論罪。所犯上開二罪，犯意各別，行為互殊，應予分
    論併罰。末查，被告前有如事實欄第一段所示犯罪科刑情形
    ，有前開臺灣高等法院被告前案紀錄表在卷可按。其於受徒
    刑之執行完畢後，5 年以內分別故意再犯本件有期徒刑以上
    之二罪，均屬累犯，應依刑法第47條第1 項之規定，分別加
    重其刑。爰審酌被告前因施用毒品，經強制戒治及徒刑執行
    完畢後，非經一定時間隔離其接觸毒品之機會，難以矯治，
    惟念及施用毒品究係自戕行為，尚未損及他人法益，且於本
    院審理中坦認犯行，犯後態度尚可等一切情狀，分別量處如
    主文所示之刑，以資儆懲。
據上論斷，應依刑事訴訟法第273 條之1 第1 項、第299 條第1
項前段，毒品危害防制條例第10條第1 項、第2 項，刑法第11條
前段、第47條第1 項、第51條第5 款，判決如主文。
本案經檢察官葉淑文到庭執行職務。
中　　華　　民　　國　　96　　年　　2 　　月　　27　　日
                  刑事第六庭    法　官  林柏壽
以上正本證明與原本無異。
如不服本判決，應於判決送達後10日內，向本院提出上訴狀。
中　　華　　民　　國　　96　　年　　2 　　月　　27　　日
                                書記官  林國龍
附錄本案論罪科刑法條：
毒品危害防制條例第10條
施用第一級毒品者，處6 月以上5 年以下有期徒刑。
施用第二級毒品者，處3 年以下有期徒刑。
